臺灣臺北地方法院民事判決　九十一年度訴字第六四二四號
　　原　　　告　台北國際商業銀行股份有限公司
　　法定代理人　丙○○
　　訴訟代理人　甲○○
　　被　　　告　乙○○
　　　　　　　　丁○○
右當事人間請求清償借款等事件，本院判決如左：
    主    文
被告應連帶給付原告新台幣壹佰柒拾捌萬貳仟玖佰玖拾肆元，及自民國九十年十一月
七日起至清償日止，按年息百分之八點零三計算之利息，並自民國九十年十二月七日
起至清償日止，逾期在六個月以內者，按上開利率百分之十，逾期超過六個月者，超
過部份按上開利率百分之二十計付違約金。
被告應連帶給付原告新台幣拾壹萬貳仟玖佰拾捌元，其中新台幣貳拾玖萬柒仟陸
佰捌拾伍元部分，並自民國九十一年二月十八日起至清償日止，按日息萬分之五點五
計算之違約金。
訴訟費用由被告連帶負擔。
本判決第一項、第二項於原告依序以新台幣伍拾玖萬伍仟元、新台幣壹拾壹萬元或各
以同面額之中央政府重大建設公債甲類第六期債票（八十五年度）供擔保後，得假執
行。
    事    實
甲、原告方面：
一、聲明：（一）如主文第一項、第二項所示。（二）願以現金或同面額之中央政府
    重大建設公債甲類第六期債票（八十五年度）以代釋明，請准宣告假執行。
二、陳述：
（一）被告乙○○邀被告丁○○為連帶保證人，於民國八十六年三月四日向原告借用
      新台幣（下同）二百萬元，借款期限自八十六年三月六日起至一百零六年三月
      六日止，按月平均攤還，於每月六日繳付本息，並約定採機動利率計息，原按
      年息百分之九計算，於本件起訴時之利率為年息百分之八點零三，如未按月清
      償時，即喪失期限利益，且逾期清償在六個月以內者，按上開利率百分之十，
      超過六個月者，超過部份按上開利率百分之二十計付違約金。詎乙○○僅繳息
      至九十年十一月六日，依約即已喪失期限利益，本借款即視為到期，其尚積欠
      原告本金一百七十八萬二千九百九十四元，及自九十年十一月七日之利息，屢
      向被告催討，均置之不理，爰依借款及連帶保證契約之法律關係，訴請被告應
      連帶給付原告本金一百七十八萬二千九百九十四元，及自九十年十一月七日起
      至清償日止，按年息百分之八點零三計算之利息，並自九十年十二月七日起至
      清償日止，逾期在六個月以內者，按上開利率百分之十，逾期超過六個月者，
      超過部份按上開利率百分之二十計付違約金。
（二）另乙○○向原告申請辦理信用卡，並以丁○○為附卡持有人，約定正附卡之持
      有人對該卡號內之全部應付款項負連帶清償責任（信用卡契約約定條款第一項
      規定參照），且持卡人同意依原告寄送之繳款通知單上所規定之日期及方式繳
      付帳款予原告，持卡人如未於每月繳款截止日付清當期最低應繳金額或遲誤繳
      款期限者，各筆得記入循環信用本金之帳款，自該筆入帳日起以日息萬分之五
      點五計算之違約金（約定條款第九條、第十八條規定參照）。嗣被告自於告發
      卡後陸續消費計算至九十一年一月底止，尚積欠消費款二十九萬七千六百八十
      五元、循環費一萬三千五百二十五元、違約金一千三百五十三元及費用三百七
      十五元，共計三十一萬二千九百三十八元。而乙○○竟未依約於最後寄送帳單
      之繳款期限為九十一年二月十七日前繳付上開款項，依依據上開信用卡契約之
      法律關係，訴請被告應連帶給付三十一萬二千九百三十八元，其中二十九萬七
      千六百八十五元，並自九十一年二月十八日起至清償日止，按日息萬分之五點
      五計算之違約金。
三、證據：提出借據、約定書、單筆放款繳息狀況查詢單、信用卡申請書及約定條款
    、信用卡顧客帳務明細表、經濟部公司執照、銀行營業執照、公司變更登記事項
    卡、戶籍謄本等件為證。
乙、被告方面：
    被告均未於言詞辯論期日到場，亦皆未提出書狀作何聲明或陳述。
    理    由
一、本件原告原名為「台北區中小企業銀行股份有限公司」嗣於八十七年四月一日奉
    准更名為「台北國際商業銀行股份有限公司」，有卷附之經濟部公司執照、銀行
    營業執照、公司變更登記事項卡等件為證，合先陳明。
二、本件被告雖均住於「台北縣新莊市○○街五六巷十三弄三號五樓」，固有卷附之
    戶籍謄本足參，非屬於本院管轄範圍內，惟依兩造所簽訂之借款約定書第十一條
    及信用卡約定條款第二十五條約定，合意由台北地方法院管轄，準此，本院就本
    件因借款及連帶保證契約、信用卡契約等法律關係所生之爭執涉訟，自有管轄權
    ，次予敘明。
三、本件被告經合法通知後，皆未於言詞辯論期日到場，核均無民事訴訟法第三百八
    十六條所列各款情形，應依原告之聲請，由其一造辯論而為判決。
四、本件原告起訴主張：（一）乙○○邀丁○○為連帶保證人，於八十六年三月四日
    向原告借用二百萬元，借款期限自八十六年三月六日起至一百零六年三月六日止
    ，按月平均攤還，於每月六日繳付本息，並約定採機動利率計息，原按年息百分
    之九計算，於本件起訴時之利率為年息百分之八點零三，如未按月清償時，即喪
    失期限利益，且逾期清償在六個月以內者，按上開利率百分之十，超過六個月者
    ，超過部份按上開利率百分之二十計付違約金。詎乙○○僅繳息至九十年十一月
    六日，依約即已喪失期限利益，本借款即視為到期，其尚積欠原告本金一百七十
    八萬二千九百九十四元，及自九十年十一月七日之利息。（二）另乙○○向原告
    申請辦理信用卡，並以丁○○為附卡持有人，約定正附卡之持有人對該卡號內之
    全部應付款項負連帶清償責任（信用卡契約約定條款第一項規定參照），且持卡
    人同意依原告寄送之繳款通知單上所規定之日期及方式繳付帳款予原告，持卡人
    如未於每月繳款截止日付清當期最低應繳金額或遲誤繳款期限者，各筆得記入循
    環信用本金之帳款，自該筆入帳日起以日息萬分之五點五計算之違約金（約定條
    款第九條、第十八條規定參照）。嗣被告自於告發卡後陸續消費計算至九十一年
    一月底止，尚積欠消費款二十九萬七千六百八十五元、循環費一萬三千五百二十
    五元、違約金一千三百五十三元及費用三百七十五元，共計三十一萬二千九百三
    十八元。而乙○○竟未依約於最後寄送帳單之繳款期限為九十一年二月十七日前
    繳付上開款項之事實，已據其提出借據、約定書、單筆放款繳息狀況查詢單、信
    用卡申請書及約定條款、信用卡顧客帳務明細表等件為證，而被告均已於相當時
    期受合法之通知，於言詞辯論期日皆不到場亦未提出準備書狀爭執，依據民事訴
    訟法第二百八十條第三項準用第一項規定，視同自認，是原告主張之事實，自堪
    信為真實。
五、從而，原告（一）依據借款及連帶保證契約之法律關係，訴請被告應連帶給付原
    告本金一百七十八萬二千九百九十四元，及自九十年十一月七日起至清償日止，
    按年息百分之八點零三計算之利息，並自九十年十二月七日起至清償日止，逾期
    在六個月以內者，按上開利率百分之十，逾期超過六個月者，超過部份按上開利
    率百分之二十計付違約金；（二）另依據上開信用卡契約之法律關係，訴請被告
    應連帶給付三十一萬二千九百三十八元，其中二十九萬七千六百八十五元，並自
    九十一年二月十八日起至清償日止，按日息萬分之五點五計算之違約金等情，於
    法均屬有據，應皆予准許。
六、原告陳明願供現金或同面額之中央政府重大建設公債甲類第六期債票（八十五年
    度）以代釋明，請准宣告假執行，核無不合，茲酌定擔保金額，予以准許。
七、結論：本件原告之訴為有理由，依民事訴訟法第三百八十五條第一項前段、第八
    十五條第二項、第三百九十條第二項，判決如主文。
中　　　華　　　民　　　國　　九十一　　年　　十二　　月　　二十七　　日
                                            民事第三庭法      官　楊絮雲
右為正本係照原本作成
如對本判決上訴，須於判決送達後廿日內向本院提出上訴狀
中　　　華　　　民　　　國　　九十一　　年　　十二　　月　  二十七　　日
　　　　　　　　　　　　　　　　　　　　　　　　　　　法院書記官　莊滿美
